---
title: "Ventas de Zara, TALLER 1 DE PROCESOS DE RStudio"
author: Juan Pablo Carrillo Hortua, Julian David Rodríguez Ramírez, Juan Esteban Acosta Morales, grupo MAP203
  
date: '01-11-2025'
output: 
  html_document:
    toc: true
    toc_depth: 3
    toc_float: true
    collapsed: true
    smooth_scroll: true
    theme: journal
    highlight: kate
    df_print: paged
    code_folding: show
---
### Preparando el entorno de trabajo

```{r message=FALSE, warning=FALSE}
library(tidyverse)
df <- read_delim("../data/Zara_sales_EDA.csv", delim = ";", col_names = TRUE)
```

# Exploración básica del **DataFrame**

```{r}
head(df)
```


## Identificación de columnas de la base de datos

```{r}
cat(colnames(df), sep = ", ")
dim(df)
```

Nótese que el **DataFrame** tiene **17 columnas y 20,252 observaciones**, lo cual representa una muestra sustancial y suficiente para estimar los parámetros de la población. Consultando la documentación del conjunto de datos disponible en [Kaggle](https://www.kaggle.com/datasets/marixe/zara-sales-for-eda), se identifica el significado y tipo de dato para cada variable.  




\n\n
| Variable        | Type         | Description                                                                                                          |
|-----------------|--------------|----------------------------------------------------------------------------------------------------------------------|
| Product ID      | Integer      | Identificador único para cada producto. Valores secuenciales que cubren entradas originales y sobremuestreadas.     |
| Product Position| Categorical  | Ubicación del producto en la tienda (por ejemplo, Aisle, End-cap o Front of Store).                                  |
| Promotion       | Categorical (Yes/No) | Indica si el producto estuvo incluido en una promoción o descuento.                                 |
| Product Category| Categorical  | Categoría general del producto.                                                                                      |
| Seasonal        | Categorical (Yes/No) | Indica si el artículo pertenece a una colección limitada o de temporada.                            |
| Season          | Categorical  | Temporada lógica: Spring, Summer, Autumn o Winter. Asignada a partir de palabras clave en el nombre o descripción (por ejemplo, jacket/coat = Winter). |
| Sales Volume    | Integer      | Número aproximado de unidades vendidas (o demanda estimada) por producto; útil para análisis de tendencias y regresión. |
| brand           | Categorical  | Marca del producto.                                                                                                 |
| url             | Text         | Enlace sintético pero realista del producto, creado combinando la URL base de Zara con un nombre de producto adaptado. |
| name            | Text         | Nombre del producto tal como aparece en la tienda en línea (por ejemplo, Slim Fit Suit Jacket).                     |
| description     | Text         | Breve descripción del producto (diseño/ajuste/características).                                                     |
| price           | Float        | Precio de venta al público (USD), estandarizado según los rangos típicos de Zara.                                   |
| currency        | Text         | Código de moneda del precio (principalmente USD).                                                                   |
| terms           | Categorical  | Palabra clave/subcategoría del artículo usada para agrupar (por ejemplo, jackets, shoes, sweaters, jeans, t-shirts). |
| section         | Categorical  | Sección de la tienda a la que pertenece el artículo (por ejemplo, WOMAN, MAN).                                      |
| material        | Categorical  | Material principal de la prenda (por ejemplo, Polyester, Cotton, Wool Blend).                                       |
| origin          | Categorical  | País de fabricación o suministro (por ejemplo, China, Bangladesh, Cambodia, Turkey).                                |
\n\n

Es crucial recalcar la importancia de la variable **currency** para comparar los precios de prendas; todas deben ser dolares.En la limpieza de datos se realizará la conversión de las divisas al dólar.
\n\n

La columna url tampoco tiene mayor uso estadístico, por lo que se considera acertado eliminarla.


## Identificación de datos nulos

```{r}
sapply(df, function(x) any(is.na(x)))
```

Vea que las columnas con Valores nulos son **name** y **description** a continuación se valora la cantidad de valores nulos para seleccionar una estrategia de limpieza.     

```{r rows.print= 17}
data.frame(
  columna = names(df),
  tiene_NA = sapply(df, function(x) any(is.na(x))),
  total_NA = colSums(is.na(df))
)
```

Notese que el numero de valores nulos en cada columna es basicamente insignificante, por lo que se selecciona como la estrategia mas adecuada la eliminacion de estas observaciones.

```{r}
df <- na.omit(df)

any(is.na(df$name))
any(is.na(df$description))
```

Observe como las 2 columnas que tenian valores nulos ya se encuentran totalmente limpias.

```{r}
dim(df)

```
Tan solo 2 filas fueron eliminadas.
